【裁判字號】    95,上訴,993
【裁判日期】    950630
【裁判案由】    違反毒品危害防制條例
【裁判全文】
臺灣高等法院高雄分院刑事判決         95年度上訴字第993號
上  訴  人
即  被  告  甲○○
                    （另案
上列上訴人因被告違反毒品危害防制條例案件，不服臺灣屏東地
方法院95年度訴字第285 號中華民國95年4 月28日第一審判決（
起訴案號：臺灣屏東地方法院檢察署95年度毒偵字第398 號），
提起上訴（併案審理案號：台灣屏東地方法院檢察署95年度毒偵
字第876 號），本院依簡式審判程序判決如下：
    主  文
原判決撤銷。
甲○○連續施用第一級毒品，累犯，處有期徒刑壹年。扣案之針
筒貳支，均沒收之。
    事  實
一、甲○○於民國92年間，曾因施用毒品案件，經臺灣板橋地方
    法院以92年度毒聲字第666 號裁定送勒戒處所施以觀察、勒
    戒後，經評定認為有繼續施用毒品之傾向，復由該院以92年
    度毒聲字第1041號裁定送戒治處所施以強制戒治，嗣強制戒
    治期滿6 月，經臺灣板橋地方法院檢察署檢察官聲請停止強
    制戒治，由該院以92年度毒聲字第3726號裁定停止戒治付保
    護管束，於93年4 月3 日保護管束期滿執行完畢，並經臺灣
    板橋地方法院檢察署檢察官於93年6 月18日，以93年度戒毒
    偵字第218 號為不起訴處分確定。復於93年間，分別因竊盜
    、詐欺及違反毒品危害防制條例案件，經台灣屏東地方法院
    分別判處有期徒刑3 月、6 月、7 月確定在案，定應執行刑
    為有期徒刑1 年3 月，於94年12月31日因縮刑期滿執行完畢
    。
二、詎甲○○猶不知悔改，於強制戒治執行完畢釋放後5 年內，
    復基於施用第一級毒品海洛因之概括犯意，先於95年2 月15
    日14時許，在屏東縣屏東市瑞光國小後方之公園廁所內，以
    將海洛因摻水後以針筒注射血管之方式，施用海洛因1 次；
    繼之自95年3 月底某日起至同年4 月25日18時許，在屏東縣
    麟洛鄉○○路新庄巷土地公廟旁等處，以將海洛因摻水後以
    針筒注射血管之方式，連續施用第一級毒品海洛因多次，平
    均每2 、3 天施用1 次。嗣先後：(一)於95年2 月15日14時15
    分許，在上開公園內為警查獲，並扣得其所有供施用海洛因
    所用之針筒1 支；(二)於95年4 月25日20時15分許，在上開土
    地公廟旁，為警攔檢盤查時查獲，並扣得其所有供施用海洛
    因所用之注射針筒1 支。
三、案經屏東縣警察局屏東分局先後報告臺灣屏東地方法院檢察
    署檢察官偵查起訴及併案審理。
    理  由
壹、程序方面：
    本件被告甲○○所犯係死刑、無期徒刑、最輕本刑為3 年以
    上有期徒刑以外之罪，其於準備程序中就被訴事實為有罪之
    陳述，經法官告知簡式審判程序之旨，並聽取公訴人及被告
    之意見後，本院認為適宜進行簡式審判程序，合先敘明。
貳、實體方面：
一、訊據上訴人即被告甲○○對於上開犯罪事實坦承不諱，並有
    針筒2 支扣案可資佐證，而被告於95年2 月15日及同年4 月
    25日2 次為警查獲後所採尿液送驗結果，均呈嗎啡陽性反應
    ，有臺灣檢驗科技股份有限公司95年3 月8 日編號KＺ000000
    000000、95年5 月19日編號KＺ000000000000號尿液檢驗報告
    各1 紙在卷可證（95年度毒偵字第398 號卷第24頁、95年度
    毒偵字第876 號第7 頁），足徵其自白與事實相符，堪足採
    信。又被告於92年間，曾因施用毒品案件，經臺灣板橋地方
    法院以92年度毒聲字第666 號裁定送勒戒處所施以觀察、勒
    戒後，經評定認為有繼續施用毒品之傾向，復由該院以92年
    度毒聲字第1041號裁定送戒治處所施以強制戒治，嗣強制戒
    治期滿6 月，經臺灣板橋地方法院檢察署檢察官聲請停止強
    制戒治，由該院以92年度毒聲字第3726號裁定停止戒治付保
    護管束，於93年4 月3 日保護管束期滿執行完畢，並經臺灣
    板橋地方法院檢察署檢察官於93年6 月18日，以93年度戒毒
    偵字第218 號為不起訴處分確定。有臺灣屏東地方法院檢察
    署刑案資料查註紀錄表、臺灣高等法院被告前案紀錄表在卷
    足憑，本件事證已明，被告於強制戒治執行完畢釋放後5年
    內，施用第一級毒品之犯行，足堪認定。
二、按海洛因為毒品危害防制條例所定之第一級毒品，是核被告
    所為，係犯毒品危害防制條例第10條第1 項之施用第一級毒
    品罪。其持有第一級毒品海洛因，進而施用之，持有之低度
    行為應為施用之高度行為所吸收，不另論罪。被告先後多次
    施用海洛因犯行，時間緊接，犯罪構成要件相同，顯係基於
    概括犯意為之，應依連續犯之規定，論以一罪，並加重其刑
    。公訴人雖僅就被告於95年2 月15日14時許施用海洛因1 次
    之犯行提起公訴，惟其餘部分與起訴部分有連續犯之裁判上
    一罪關係，應為起訴效力所及，本院自應併予審理。又被告
    於93年間，分別因竊盜、詐欺及違反毒品危害防制條例案件
    ，經台灣屏東地方法院分別判處有期徒刑3 月、6 月、7 月
    確定，並定應執行刑為有期徒刑1 年3 月，於94年12月31日
    因縮刑期滿執行完畢之事實，有臺灣屏東地方法院檢察署刑
    案資料查註紀錄表、臺灣高等法院被告前案紀錄表在卷足憑
    ，其於執行完畢後5 年內，再犯本件有期徒刑以上之罪，為
    累犯，應依刑法第47條規定遞加重之。
三、原審據以論處被告罪刑，固非無見；惟查：原審漏未論及被
    告自95年3 月底某日起至同年4 月25日18時許止施用毒品之
    犯行，尚有未洽。被告提起上訴，請求併案審理，為有理由
    ，自應由本院將原判決撤銷改判。審酌被告前因施用毒品犯
    行，經觀察、勒戒及強制戒治後，仍故態復萌，再予施用毒
    品不輟，無視於毒品對於自身健康之戕害及國家對於杜絕毒
    品犯罪之禁令，並審酌被告施用毒品之次數、犯後坦承犯行
    ，態度尚佳等一切情狀，量處如主文第2 項所示之刑。扣案
    之針筒2 支，均為被告所有供施用海洛因之用，業經被告供
    承在卷（95年毒偵字第398 號卷第7 頁、95年毒偵字第733
    號卷第4 頁），均應依刑法第38條第1 項第2 款併予宣告沒
    收。
據上論結，應依刑事訴訟法第369 條第1 項前段、第364 條、第
299 條第1 項前段、第273 條之1 第1 項，毒品危害防制條例第
10條第1 項，刑法第11條前段、第56條、第47條、第38條第1 項
第2 款，判決如主文。
本案經檢察官王登榮到庭執行職務。
中    華    民    國    95    年    6     月    30    日
                  刑事第六庭  審判長法  官  王光照
                                    法  官  張盛喜
                                    法  官  李璧君
以上正本證明與原本無異。
如不服本判決應於收受本判決後10日內向本院提出上訴書狀，其
未敘述上訴理由者，並得於提起上訴後10日內向本院補提理由書
狀（均須按他造當事人之人數附繕本）「切勿逕送上級法院」。
中    華    民    國    95    年    6     月    30    日
                                    書記官  唐奇燕
附錄本件判決論罪科刑法條：
毒品危害防制條例第10條第1項
施用第一級毒品者，處6月以上5年以下有期徒刑。


司法院資訊處製作；財團法人民間司法改革基金會備份。
